【裁判字號】    96,訴,3436
【裁判日期】    970428
【裁判案由】    毒品危害防制條例
【裁判全文】
臺灣板橋地方法院刑事判決              96年度訴字第3436號
公  訴  人  臺灣板橋地方法院檢察署檢察官
被      告  甲○○
                    （現於臺灣臺北監獄執行中）
上列被告因違反毒品危害防制條例案件，經檢察官提起公訴（96
年度毒偵字第5632號），本院於準備程序進行中，被告就被訴之
事實為有罪之陳述，經告知被告簡式審判程序之旨，並聽取當事
人之意見後，嗣經本院合議庭裁定進行簡式審判程序，判決如下
：
    主  文
甲○○施用第一級毒品，累犯，處有期徒刑拾月，扣案之海洛因
壹包（驗餘淨重零點壹公克）沒收銷燬之，上開海洛因之外包裝
塑膠袋壹只沒收之；又施用第二級毒品，累犯，處有期徒刑伍月
，扣案之安非他命柒包（合計驗餘淨重點貳肆捌公克）沒收銷
燬之，上開安非他命之外包裝塑膠袋柒只均沒收之；應執行有期
徒刑壹年壹月，扣案之海洛因壹包（驗餘淨重零點壹公克）、安
非他命柒包（合計驗餘淨重點貳肆捌公克）均沒收銷燬之，上
開海洛因之外包裝塑膠袋壹只、上開安非他命之外包裝塑膠袋柒
只均沒收之。
    事  實
一、甲○○前於民國（下同）94年間因施用毒品案件，經本院以
    94年度毒聲字第1651號裁定送觀察、勒戒後，認無繼續施用
    毒品之傾向，於94年10月6 日執行完畢釋放出所，並由臺灣
    板橋地方法院檢察署檢察官於94年10月26日以94年度毒偵字
    第4758號為不起訴處分確定。復因施用毒品及轉讓毒品案件
    ，經臺灣臺北地方法院檢察署檢察官及臺灣板橋地方法院檢
    察署檢察官分別於94年12月23日、95年3 月20日、95年3 月
    29日以94年度毒偵字第3649號聲請簡易判決處刑、95年度毒
    偵字第2196號、95年偵字第146 號提起公訴，並由臺灣臺北
    地方法院及本院分別於95年5 月29日、95年5 月5 日、95年
    8 月25日以95年簡字第84號、95年度訴字第930 號、95年度
    訴字第1113號分別各判處有期徒刑6 月、6 月、1 年，上開
    三案件合併定應執行有期徒刑1 年8 月確定，並經本院於96
    年7 月16日以96年度聲減字第1121號裁定減刑為有期徒刑10
    月確定，並於96年7 月16日徒刑執行完畢出監（起訴書誤為
    96 年6月30日縮刑期滿執行完畢）。詎其仍未戒除毒癮，於
    前揭觀察、勒戒執行完畢釋放後5 年內，竟又基於施用第一
    級毒品海洛因及第二級毒品甲基安非他命之犯意，於96年7
    月21日晚10時許，在臺北縣三重市○○街7 號住處，將第一
    級毒品海洛因摻入於香煙內，以火點燃後再施用所冒出含有
    海洛因成分之氣體，以此方式施用第一級毒品海洛因1 次，
    又於上開時、地將第二級毒品安非他命置放於玻璃球內，以
    火燒烤後，再施用所冒出霧化含有安非他命成分之氣體，以
    此方式施用第二級毒品安非他命1 次。嗣經警於96年7 月24
    日13時10分許，在臺北縣三重市○○路○ 段與大勇街82巷口
    查獲並扣得海洛因1 包（查獲時淨重0.12公克，經檢驗剩餘
    淨重0.1 公克）及安非他命7 包（合計淨重3.26公克，經檢
    驗剩餘淨重3.248公克）。
二、案經臺北縣政府警察局三重分局報請臺灣板橋地方法院檢察
    署檢察官偵查起訴。
    理  由
一、按除被告所犯為死刑、無期徒刑、最輕本刑為三年以上有期
    徒刑之罪或高等法院管轄第一審案件者外，於第一次審判期
    日前之準備程序進行中，被告先就被訴事實為有罪之陳述時
    ，審判長得告知被告簡式審判程序之旨，並聽取當事人、代
    理人、辯護人及輔佐人之意見後，裁定進行簡式審判程序，
    刑事訴訟法第273 條之1 第1 項定有明文。經核本件被告甲
    ○○所犯係死刑、無期徒刑、最輕本刑為三年以上有期徒刑
    以外之罪，其於準備程序中就被訴事實為有罪之陳述，經法
    官告知簡式審判程序之旨，並聽取公訴人及被告之意見後，
    本院合議庭認宜進行簡式審判程序，爰依上揭規定合議裁定
    由受命法官獨任進行簡式審判程序，合先敘明。
二、上揭事實，業據被告甲○○迭於警詢、偵查及本院準備程序
    與審理時供承不諱，且被告為警查獲時所採集之尿液，經送
    請檢驗之結果，呈鴉片類及安非他命類陽性反應，有臺灣檢
    驗科技股份有限公司出具之濫用藥物尿液檢驗報告乙份附卷
    可稽（見偵查卷第31頁）。又查扣之海洛因、安非他命經送
    往臺灣檢驗科技股份有限公司檢驗結果確係分別第一級毒品
    海洛因與第二級毒品安非他命，有該公司出具之濫用藥物檢
    驗報告2 紙在卷可佐（附本院審理卷內）。是堪認被告自白
    施用第一級毒品海洛因及第二級毒品安非他命應與事實相符
    。又被告前因施用毒品案件，經本院以94年度毒聲字第1651
    號裁定送觀察、勒戒後，認無繼續施用毒品之傾向，於94年
    10月6 日執行完畢釋放出所，並由臺灣板橋地方法院檢察署
    檢察官於94年10月26日以94年度毒偵字第4758號為不起訴處
    分確定等情，有臺灣高等法院被告前案紀錄表附卷可按。從
    而，被告復於96年7 月21日施用第一級毒品海洛因及第二級
    毒品安非他命，顯係在觀察、勒戒執行完畢釋放後5 年內再
    犯毒品危害防制條例第10條之罪，是本件罪證明確，其犯行
    堪予認定，應予依法論科。
三、查海洛因與安非他命依其成癮性、濫用性及對社會危害性之
    程度，已分別為毒品危害防制條例第2 條第2 項第1 款、第
    2 款所規定之第一級、第二級毒品。又被告持有海洛因、安
    非他命之低度行為，應分別為其施用海洛因、安非他命之高
    度行為所吸收，不另論罪。故核被告所為，係犯毒品危害防
    制條例第10條第1 項、第2 項之施用第一級毒品及第二級毒
    品之罪。再被告所犯上開2 罪間，犯意各別，構成要件互異
    ，應予分論併罰。末查；被告有如事實欄所載徒刑執行之情
    形，此有臺灣高等法院被告前案紀錄表在卷可徵。其於有期
    徒刑執行完畢後，五年內故意再犯有期徒刑以上刑之2 罪，
    皆為累犯，均應依法各加重其刑。爰審酌被告前已因施用毒
    品經觀察、勒戒、強制戒治後而獲不起訴處分之寬典，猶應
    知所惕勵，對於施用毒品之違法性及可罰性，應有明確而強
    烈之認識，詎猶不知悛悔，復行施用海洛因及安非他命，戕
    害自己之身心健康，兼衡其智識程度、犯罪動機、目的及犯
    罪後自承施用毒品犯行，犯後態度良好等一切情狀，分別量
    處如主文所示之刑，並依法定其應執行之刑，以資懲儆。
四、至扣案海洛因1 包（驗餘淨重0.1 公克）、安非他命7 包（
    合計驗餘淨重3.248 公克），為查獲之毒品，不問屬於犯人
    與否，應依毒品危害防制條例第18條第1 項前段規定沒收銷
    燬之；另扣案上開海洛因之外包裝塑膠袋1 只、上開安非他
    命之外包裝塑膠袋7 只，均係被告所有分別供其盛裝海洛因
    、安非他命所用之物，業據被告供承在卷，應依法宣告沒收
    ；另檢驗分別取樣海洛因0.02公克、安非他命0.012 公克，
    因已用罄滅失，自無庸再為沒收銷燬之諭知，附此說明。
五、另移送併案部分（97年度毒偵字第1067號），惟經本院審酌
    本件被告施用第一級毒品及第二級毒品之時間為96年7 月21
    日，而併辦部分依被告於偵查中供述施用上開毒品之時間係
    97年3 月7 日，時間相差近8 月之久，且二者亦非係在密切
    接近之一定時、地，持續實行之複次行為；況依社會通念亦
    難認施用海洛因與安非他命之行為，客觀上可認為係符合一
    個反覆、延續性之行為觀念，自不屬學理上所稱之「集合犯
    」。是以併辦意旨認與本件有實質上一罪關係，嫌有誤會。
    故本院無從予以併案審理，將原卷退還檢察官另行偵查處理
    ，附此說明。
據上論斷，應依刑事訴訟法第273 條之1 第1 項、第299 條第1
項前段，毒品危害防制條例第10條第1 項、第2 項、第18條第1
項前段，刑法第11條、第47條第1 項、第51條第5 款、第9 款、
第38條第1項第2款，判決如主文。
本案經檢察官吳文正到庭執行職務
中    華    民    國    97    年    4     月    28    日
                    刑事第五庭  法  官  潘  長  生
以上正本證明與原本無異。
如不服本判決應於送達後10日內敘明理由向本院提出上訴狀。
                                書記官  彭  麗  紅
中    華    民    國    97    年    4     月    28    日
附錄本案論罪科刑法條全文：
毒品危害防制條例第10條
施用第一級毒品者，處六月以上五年以下有期徒刑。
施用第二級毒品者，處三年以下有期徒刑。


司法院資訊處製作；財團法人民間司法改革基金會備份。
